# 请教陈版，因更换管理层丧失控制权的处理问题

提问人：Manson_Luci 时间：2014-05-17 15:41:20
事实背景：B公司是由A公司及其他几个公司共同出资设立，A公司股权比例为45%，B公司未设立董事会，A公司对B公司派出一名执行董事并为B公司法定代表人，控制B公司财务经营决策，以前年度纳入A公司合并报表范围。本年度由于该执行董事解除与A公司的劳动合同关系，A公司不再能控制B公司财务经营决策。 问题：请问，A公司在丧失控制权前后股权比例未发生变化，对于本年度对B公司的长期股权投资在合并报表应如何处理？如果具有重大影响或非重大影响两种情况是否均适用解释 4 号关于“企业因处置部分股权投资或其他原因丧失了对原有子公司控制权的，对于处置后的剩余股权应当如何进行会计处理？”

回答人：chenyiwei
如果该情况确实导致A不再能控制B，则在A的合并报表层面和个别报表层面，均应按照《企业会计准则解释第 4 号》第四条的规定处理。 合并报表层面将原持有的 45 ％股权按公允价值重新计量，重新计量的差额计入当期合并报表层面的投资收益。如果保留对被投资企业的重大影响的，则合并报表层面以处置日（丧失控制权之日）的公允价值作为后续权益法核算的成本基础。 个别报表层面在新准则生效前按解释 4 号第四条关于个别报表层面的处理原则处理。如果保留重大影响的，则视同自取得投资之日起即具有重大影响，进行模拟权益法核算并追溯调整。

提问人：Manson_Luci 时间：2014-05-18 16:08:27
1 、因为是投资设立的子公司，合并报表一直按历史成本计量，如果按解释 4 号取得公允价值还得需要评估处置日的净资产，对么？
2 、假设处置日公允价值与账面价值一致，那么在编制处置日的合并报表时，实质上成本法与权益法核算的长期股权投资金额应该是一致的，对么？

回答人：chenyiwei
1 、是。 2 、是（注意“处置日公允价值与账面价值”包括两层含义：可辨认净资产的公允价值和账面价值一致；没有商誉或负商誉）。